# 成本能否暂估预提

提问人：ivancheng 时间：2016-06-12 11:34:10
《计学撮要 2015 》中问题1-2-2 研发支出能否预提根据书中解释：企业未来将要发生的支出（即使其发生的可能性很大，甚至是基本确定的），如果不是与过去已发生的交易或事项相关联的，则不应确认为负债。企业针对未来发生的交易或事项的支出所作出的准备不能确认为负债。
那么请问公司作为系统集成商，以初验作为收入确认时点，但根据合同约定，初验至终验间仍有小额零部件的采购以及实施费等，那么请问 1 、在确认收入时是否应该暂估初验至终验间的成本并同时确认负债？ 2 、如果不能暂估的话，该部分成本在实际发生时应该计入到哪里？ 3 、并且如果不应该暂估的话，确认收入时成本是否不完整？
谢谢！

回答人：chenyiwei
你说的这种情况是与已确认的收入相关的后续质量保证和维护费用，因此是可以在确认收入时预提并确认为预计负债的（如果该金额能够可靠估计，且影响并非不重大）。

提问人：ivancheng 时间：2016-06-12 22:34:51
那么请问这里的后续质量维护和保证费用也是未来的交易和事项引起的，我理解也并非是现时义务，为什么与收入相关时需要确认该项预计负债？另外如果确认该项预计负债，那是应该计入营业成本还是销售费用？ 谢谢

回答人：chenyiwei
1 、因为对应于已确认的销售收入，所以可以认为是过去的交易或事项所导致的，其受益期为销售收入确认的当期。 2 、销售费用。